【裁判字號】    98,訴,868
【裁判日期】    980831
【裁判案由】    毒品危害防制條例
【裁判全文】
臺灣基隆地方法院刑事判決               98年度訴字第868號
公  訴  人  臺灣基隆地方法院檢察署檢察官
被      告  甲○○
上列被告因毒品危害防制條例案件，經檢察官提起公訴（98年度
毒偵字第1350號），被告於準備程序進行中，就被訴事實為有罪
之陳述，經本院合議庭裁定由受命法官獨任進行簡式審判程序，
判決如下：
    主  文
甲○○施用第一級毒品，累犯，處有期徒刑柒月；又施用第二級
毒品，累犯，處有期徒刑月。應執行有期徒刑玖月。
    犯罪事實
一、前案資料：
  (一)甲○○前因施用毒品案件，經觀察、勒戒後，認無繼續施用
    毒品之傾向，於民國92年11月7 日經釋放出所，並由臺灣基
    隆地方法院檢察署檢察官以92年度毒偵字第1004號為不起訴
    處分確定。
  (二)又分別因(甲)犯過失致死等案件，經本院以89年度交訴字第61
    號判決分別判處有期徒刑1 年、8 月，應執行有期徒刑1 年
    6 月確定；(乙)二犯施用毒品案件，經本院以93年度訴字第72
    1 號判決判處有期徒刑6 月確定；(丙)三犯施用毒品案件，經
    臺灣臺南地方法院以94年度訴字第688 號判決，判處有期徒
    刑8 月確定；(丁)犯竊盜案件，經臺灣臺南地方法院以94年度
    易字第688 號判決，判處有期徒刑6 月確定。所犯(甲)(乙)(丙)(丁)
    四案，則或經合併定其應執行之刑，或經合併計算執行期間
    ，於96年2 月6 日假釋出監並付保護管束，嗣經撤銷假釋釋
    在案，並經臺灣臺南地方法院以96年度聲減字第2421號裁定
    ，就首開(甲)(丙)(丁)三案各減其刑期二分之一，暨就所犯(甲)案及
    (丙)(丁)二案，分別定其應執行之刑。經重予計算執行期間結果
    ，因已無殘餘刑期亟待執行，致所犯(甲)(乙)(丙)(丁)四案，於96年
    2 月6日釋放出監以前，即已執行完畢（構成累犯）。
  (三)其後，甲○○又犯施用毒品案件，經本院以96年度訴字第42
    6 號、96年度訴字第1219號判決，分別判處有期徒刑6 月、
    7 月確定，並接續執行，於97年10月31日縮期滿執行完畢（
    構成累犯）。
二、本案事實：
  (一)詎其仍未戒除毒癮，各基於施用第一級毒品海洛因及第二級
    毒品甲基安非他命之犯意，而為下列犯行：
  1.98年6 月5 日晚間7 、8 時許，在基隆市○○區○○路396
    巷15之6 號住處內，將第二級毒品甲基安非他命置於鋁箔紙
    上加熱燒烤產生煙霧之方式，施用甲基安非他命1 次（起訴
    書誤載施用毒品時間、地點、方式，業據蒞庭檢察官當庭更
    正）。
  2.同年6 月7 日下午4 時許，於上址，以將第一級毒品海洛因
    摻水倒入針筒內，以注射身體靜脈血管之方式施用海洛因1
    次（起訴書誤載施用毒品時間、地點、方式，業據蒞庭檢察
    官當庭更正）。嗣於同日晚間10時許，經甲○○前往警局接
    受採尿送驗，結果呈安非他命、甲基安非他命、嗎啡、可待
    因陽性反應，而悉上情。
三、案經基隆市警察局第二分局報告臺灣基隆地方法院檢察署檢
    察官偵查起訴。
    理  由
一、本件被告所犯者非為死刑、無期徒刑、最輕本刑為3 年以上
    有期徒刑之罪或高等法院管轄第一審案件，其於準備程序進
    行中，先就被訴事實為有罪之陳述，經告知其簡式審判程序
    之旨，並聽取公訴人及被告之意見後，本院依刑事訴訟法第
    273 條之1 第1 項之規定，裁定由受命法官獨任進行簡式審
    判程序，且依同法第273 條之2 規定，簡式審判程序之證據
    調查，不受第159 條第1 項、第161 條之2 、第161 條之3
    、第163 條之1 及第164 條至第170 條規定之限制，合先敘
    明。
二、前揭犯罪事實，業據被告於本院準備程序及審理時坦承不諱
    ，又經被告同意，為警查獲後所採集之尿液經送驗後，呈甲
    基安非他命、可待因、嗎啡之陽性反應，此有基隆市警察局
    第二分局偵辦毒品案件尿液檢體對照表（尿液檢體編號：98
    - 2 -202）、台灣尖端先進生技醫藥股份有限公司98年6 月
    25日濫用藥物檢驗報告各乙份附卷可稽，且參之以酵素免疫
    分析或薄層定性分析等方式為初步篩檢者，檢驗結果雖有相
    當程度偽陽性之可能，然以氣（液）相層析、質譜分析之儀
    器為交叉確認者，檢驗結果出現偽陽性之機率則極低，因而
    具有公信力，核足為對涉嫌人不利之認定；尤以「毒品施用
    後於尿液、血液中可檢出之最大時限，與施用劑量、施用頻
    率、施用方式、施用者飲水量之多寡、個人體質、代謝情況
    、檢體收集時間點及所用檢測方法之靈敏度等因素有關，因
    個案而異。依據Clarke's Isolation Identification of
    Drugs 第二版記載，血液中藥物之半衰期（濃度減半所需時
    間）分別為古柯鹼0.7- 1.5小時、海洛因3 分鐘（其代謝物
    為嗎啡2 - 3小時）、嗎啡2 - 3小時、大麻20- 36小時、安
    非他命12小時（當尿液偏酸性時，為4- 8小時）、甲基安非
    他命9小時、Ketamine 2- 4小時，而MDMA約8.49小時。一般
    於尿液中可檢出之最大時限，古柯鹼為施用後1- 4天、海洛
    因2- 4天、嗎啡2- 4天、大麻1-10天、安非他命1- 4天、甲
    基安非他命1 -5天、MDMA1 -4天、MDA 1 -4天、Ketamine2
    -4天。」此曾經行政院衛生署藥物食品檢驗局以92年7 月23
    日管檢字第0920005609號函釋在案，足認被告自白與犯罪事
    實相符，其犯罪事證明確，被告犯行洵堪認定，應依法論科
    。
三、查海洛因、甲基安非他命分係毒品危害防制條例第2 條第2
    項第1 款、第2 款所定之第一級、第二級毒品，核被告所為
    係犯毒品危害防制條例第10條第1 項、第2 項之施用第一級
    、第二級毒品罪。被告持有第一級毒品海洛因及第二級毒品
    甲基安非他命之低度行為，應為施用第一級、第二級毒品之
    高度行為所吸收，不另論罪。被告先後所犯上開2 罪，犯意
    各別，行為互殊，應予分論併罰。再被告有事實欄所示論罪
    科刑執行完畢情形，有臺灣高等法院被告前案紀錄表乙份附
    卷足憑，其於前案執行完畢後5 年內，故意再犯本件有期徒
    刑以上之罪，均為累犯，各依刑法第47條第1 項加重其刑。
    爰審酌被告曾有施用毒品之前科仍不知戒除，惟犯罪後坦承
    犯行，且所犯之施用毒品犯行乃戕害自己身心健康，並未危
    及他人等一切情狀，分別量處如主文所示之刑，併定其應執
    行之刑。
據上論斷，應依刑事訴訟法第273 條之1 第1 項、第299 條第1
項前段，毒品危害防制條例第10條第1 項、第2 項，刑法第11條
前段、第47條第1 項、第51條第5 款，判決如主文。
本案經檢察官張志明到庭執行職務。
中    華    民    國    98    年    8     月    31    日
                  刑事第四庭法  官  周霙蘭
以上正本證明與原本無異。
如不服本判決應於收受送達後10日內向本院提出上訴書狀，並應
敘述具體理由；其未敘述上訴理由者，應於上訴期間屆滿後20日
內向本院補提理由書 (均須按他造當事人之人數附繕本)「切勿
逕送上級法院」。
中    華    民    國    98    年    8     月    31    日
                            書記官  莊智凱
附錄論罪法條
毒品危害防制條例第10條第1項、第2項
施用第一級毒品者，處 6 月以上 5 年以下有期徒刑。
施用第二級毒品者，處 3 年以下有期徒刑。


司法院資訊處製作；財團法人民間司法改革基金會備份。
